# 咨询陈版及各位老师关于外部贷款民期资产负债表列报

提问人：KGD789 时间：2019-12-03 06:30:16
咨询陈版及各位老师：
A公司是融资租赁公司，对外部货币贷款业务。 2018 年 7 月 1 日A公司向 B 贷款人民币 10000 万元、当日签订贷款合同时收取手续人民币 800万元，合同约定的贷款利率是 8%，每个季度的最后一日为付息日。在 2018年 12 月 31 日前，B 公司虽然在支付利息、本金，但时常存在一定程度的延期支付。 2019 年 2 月，A 公司与B 公司签订补充合同，将上述的贷款展期一年到 2020 年 6 月 30 日，展期期间的年利率提高到 10%。
A 公司在编制 2018 年 12 月 31 日资产负债表日将此笔贷款列报于其他应收款-B，现 2019 年 12 月事务所对 A 公司的 2018 年 12 月 31 日的资产负债表进行审计。
有几个问题：
1 、由于 2 月份展期，在资产负债表列报时是否需要调整到长期应收款？
2 、不论是否需要调整，是否需要分段按照原合同利率、展期后的利率重新测算 18 年 12 月 31 日的摊余成本及 2019 年的利息收入？

回答人：chenyiwei
1 、由于展期协议签订于 2019 年 2 月，是在资产负债表日之后，所以属于资产负债表日后非调整事项，不影响 2018 年末资产负债表中该笔贷款的流动性分类。
2 、 2018 年末的利息收入按展期前的合同条款和实际利率计算确认，但2018 年末需谨慎考虑其减值问题（展期后提高利率也是 B 公司风险增大的表现，因此仅仅按照合同条款测算利息收入可能是不恰当的）。 2019 年度的利息收入应分段计算。其中，对于 2019 年 2 月的债务重组，A 公司应谨慎判断该项重组是否可能导致原有债权的终止确认（即 “10%测试”，新CAS 22 第四十二条，也可以具体参阅新 CAS 22 的应用指南），如果满足终止确认条件的，则按新债权的公允价值初始确认一项新的金融资产，原金融资产的账面价值和新金融资产的初始计量金额之间的差额为原金融资产的终止确认损益；如不满足终止确认条件的，则按新 CAS 22 第四十二条规定处理。